臺灣彰化地方法院刑事判決　　　　九十六年度訴字第九九一號
公　訴　人　臺灣彰化地方法院檢察署檢察官
被　　　告　己○○
　　　　　　　　　　號
　　　　　　丙○○
　　　　　　　　　　（另案在臺灣彰化監獄執行中）
上列被告因搶奪等案件，經檢察官提起公訴（九十六年度偵字第
三九五一、四０六一、四五二八號），由本院合議庭裁定依簡式
審判程序審理判決如下：
    主  文
己○○所犯如附表編號一至五所示之罪，均累犯，各處如附表編
號一至五「主文欄」所示之刑（含宣告刑及減得之刑）；又犯如
附表編號六所示之罪，累犯，處如附表編號六「主文欄」所示之
刑。應執行有期徒刑貳年伍月。
丙○○所犯如附表編號一至四所示之罪，均累犯，各處如附表編
號一至四「主文欄」所示之刑（含宣告刑及減得之刑）。應執行
有期徒刑壹年。
    事  實
一、己○○（前曾於民國九十四年十二月十二日，因搶奪案件，
    經臺灣高等法院臺南分院以九十四年度上訴一０六０號判處
    有期徒刑一年六月確定，入監執行後，已於九十六年一月二
    十三日縮刑期滿執行完畢）、丙○○（前曾於九十二年七月
　　二十日，因違反毒品危害防制條例案件，經本院以九十二年
  　度訴字第六八四號判處有期徒刑十月確定，入監執行後，業
    於九十三年十月二十七日縮刑期滿執行完畢）二人因缺款，
    因己○○之提議，竟先、後二次各別起意而共同基於竊盜之
    為自己不法所有意圖之犯意聯絡（指如附表編號一、三所示
    部分）及先、後二次各別起意而共同基於搶奪之為自己不法
    所有意圖之犯意聯絡（指如附表編號二、四所示部分），於
    如附表編號一至四所示之時間、地點，各以如附表編號一、
    三所示之竊盜方法，共同竊取如附表編號一、三所示已成年
    之戊○○、丁○○所有之機車各一部得手，及各以如附表編
    號二、四所示之搶奪方法，共同搶奪如附表編號二、四所示
    已成年之庚○○、乙○○所有之財物得逞。其中如附表編號
    二所示共同搶奪所得之行動電話一支，由己○○以新臺幣（
    下同）一千元之價格出售與不知情之徐漢光；如附表編號四
    所示共同搶奪所得之行動電話一支，則由丙○○持往址設彰
    化縣田中鎮○○街二十號「聖沅通訊行」，以五百元之價格
    出賣與該店不知情之負責人劉莉菁，搶奪所得及上開變賣行
    動電話所得款項均已由己○○、丙○○二人朋分花用完畢。
二、己○○於如附表編號五所示之時間、地點，因見如附表編號
    五所示已成年之甲○○所有之車牌號碼ＫＰＭ─二四七號重
    型機車一部停放該處，無人看管，且其適乏交通工具代步，
    竟突萌竊盜之為自己不法所有意圖，獨自一人以如附表編號
    五所示之竊盜方法，竊取上開機車得手，並作為代步之工具
    。
三、己○○因缺款，竟復另行基於搶奪之為自己不法所有之意圖
    ，於如附表編號六所示之時間、地點，獨自一人以如附表編
    號六所示之搶奪方法，徒手搶奪如附表編號六所示已成年之
    辛○○○所有之金項鍊一條得逞，並將上開金項鍊一條持往
    設於彰化縣社頭鄉境內之金和成銀樓，出賣與不知情之上開
    銀樓負責人花明薯，得款一萬一千四百四十元均已用罄。
四、嗣為警循線查悉上情，並由臺灣彰化地方法院檢察署檢察官
    分別於九十六年四月十三日及同年月二十日，對己○○、丙○○二人核發拘票，丙○○經拘提未獲，己○○則於同年四
    月十七日上午十一時三十分許，在其位於彰化縣田中鎮○○
    路○段一００巷二九八弄二十號住處為警拘提到案；另己○○復先、後於九十六年四月十六日、同年五月六日為警循線
    通知前至警局說明而查獲。
五、案經彰化縣警察局彰化分局、芳苑分局、田中分局報請臺灣
    彰化地方法院檢察署檢察官偵查起訴，由本院合議庭裁定依
    簡式審判程序審理。
    理  由
一、訊據被告己○○、丙○○二人對於上揭事實均坦承不諱，且
    經證人即被害人甲○○之配偶江美娥、被害人戊○○之子陳
    達成、被害人庚○○、丁○○、乙○○、辛○○○及徐漢光
    、劉莉菁、花明薯、張佩妮、趙美玲等人於警詢時證述明確
    。又被告己○○於本院審理時供稱伊係因乏代步之工具及缺
    款，乃為如附表編號一至六所示之竊盜、搶奪犯行，被告丙○○於本院審理時亦供稱其係因缺款，始為如附表編號一至
    四所示之竊盜、搶奪犯行，足認被告己○○、丙○○二人為
    前開竊盜及搶奪犯行之際，主觀上均具有為自己不法所有之
    意圖甚明。此外，復有金飾買入登記簿、消費者舊機回收表
    、車輛車牌失竊作業─新增車輛認可資料各一件、通聯調閱
    查詢單、贓物認領保管單、臺灣彰化地方法院檢察署檢察官
    拘票（含報告書）、彰化縣警察局車輛協尋（尋獲）電腦輸
    入單各二份及照片二十一幀在卷可佐，本件事證明確，被告
    己○○、丙○○二人前開犯行均洵足認定。
二、核被告己○○所為如附表編號一、三、五所示及被告丙○○
    所為如附表編號一、三所示之行為，均係犯刑法第三百二十
    條第一項之普通竊盜罪。又被告己○○所為如附表編號二、
    四、六所示及被告丙○○所為如附表編號二、四所示之行為
    ，均係犯刑法第三百二十五條第一項之搶奪罪。又被告己○○、丙○○二人，就如附表編號一、三所示之竊盜犯行，及
    就如附表編號二、四所示之搶奪犯行，均有犯意聯絡與行為
    分擔，均應論以共同正犯。再被告己○○所為如附表編號一
    至六所示之竊盜、搶奪犯行，及被告丙○○所為如附表編號
    一至四所示之竊盜、搶奪犯行，均犯意各別，應各予分論併
    罰。另被告己○○前曾於九十四年十二月十二日，因搶奪案
    件，經臺灣高等法院臺南分院以九十四年度上訴一０六０號
    判處有期徒刑一年六月確定，入監執行後，已於九十六年一
    月二十三日縮刑期滿執行完畢；被告丙○○前曾於九十二年
    七月二十日，因違反毒品危害防制條例案件，經本院以九十
    二年度訴字第六八四號判處有期徒刑十月確定，入監執行後
    ，業於九十三年十月二十七日縮刑期滿執行完畢，有臺灣彰
    化地方法院檢察署刑案資料查註紀錄表、臺灣高等法院被告
　　全國前案紀錄表各二份在卷可考，被告己○○於五年以內故
　  意再犯本件如附表編號一至六所示有期徒刑以上之罪，被告
    丙○○於五年以內故意再犯本件如附表編號一至四所示有期
    徒刑以上之罪，均為累犯，均應依刑法第四十七條第一項之
    規定加重其刑。爰審酌被告己○○、丙○○二人之素行、犯
    罪之動機、目的均係為圖一己之私利、竊盜、搶奪之手段、
    次數、所得財物之價值、對如附表所示之被害人所生之損害
    及被告己○○、丙○○二人犯罪後之態度等一切情狀，分別
    量處如主文第一項、第二項所示之宣告刑。而中華民國九十
    六年罪犯減刑條例已於九十六年七月四日公布，並自同年七
    月十六日生效施行，依上開條例第二條第一項第三款：「犯
    罪在中華民國九十六年四月二十四日以前者，除本條例另有
    規定外，依下列規定減刑：三、有期徒刑、拘役或罰金，減
    其刑期或金額二分之一。」之規定，被告己○○所犯如附表
    編號一至五所示之罪及被告丙○○所犯如附表編號一至四所
    示之罪，其犯罪時間均在九十六年四月二十四日以前，且無
    上開條例所定不應減刑之情形，爰各應依該條例第二條第一
    項第三款、第七條之規定予以減刑（被告己○○、丙○○二
    人就前開犯罪所減得之刑，分別詳見附表編號一至五所示；
    至被告己○○所犯如附表編號六所示之罪，其犯罪時間係在
    九十六年五月四日，自無適用前開條例減刑之餘地，附此敘
    明），並就被告己○○如附表編號一至五所示減得之刑與如
    附表編號六所示不應減刑之宣告刑定其應執行之刑，及就被
    告丙○○如附表編號一至四所示減得之刑定其應執行之刑，
    以示懲儆。
三、未扣案如附表編號一、三、五所示供竊盜所用之鑰匙一支，
    係被告己○○之弟弟（不知情）所有之物，並非被告己○○
    、丙○○二人所有，已據被告己○○於本院審理時供明，且
    非屬違禁物，核與沒收之要件不符，爰不予宣告沒收之。
據上論斷，應依刑事訴訟法第二百七十三條之一第一項、第二百
九十九條第一項前段，刑法第二十八條、第三百二十條第一項、
第三百二十五條第一項、第四十七條第一項、第五十一條第五款
，中華民國九十六年罪犯減刑條例第二條第一項第三款、第七條
，刑法施行法第一條之一第一項、第二項前段，判決如主文。
本案經檢察官吳芙如到庭執行職務
中　　華　　民　　國　九十六　年　　七　月　　二十　　日
                  刑事第八庭    法  官  李雅俐
以上正本證明與原本無異。
如不服本判決，應於判決送達後十日內，向本院提出上訴狀（須
附繕本）。
告訴人或被害人對於判決如有不服具備理由請求檢察官上訴者，
其上訴期間之計算係以檢察官收受判決正本之日期為準。
中　　華　　民　　國　九十六　年　　七　月　　二十　　日
                                書記官  陳秀娟
附錄論罪科刑法條：
刑法第三百二十條第一項：
意圖為自己或第三人不法之所有，而竊取他人之動產者，為竊盜
罪，處五年以下有期徒刑、拘役或五百元以下罰金。
刑法第三百二十五條第一項：
意圖為自己或第三人不法之所有，而搶奪他人之動產者，處六月
以上五年以下有期徒刑。
附  表：
┌─┬───┬───┬───┬────────────┬─────────┐
│編│時  間│地  點│被害人│行為人、犯罪手段及所得財│       主文欄     │
│號│      │      │      │物                      │                  │
├─┼───┼───┼───┼────────────┼─────────┤
│一│96年3 │彰化縣│戊○○│由丙○○在旁把風，己○○│己○○共同竊盜，累│
│  │月22日│彰化市│(起訴 │以其不知情之弟弟所有之鑰│犯，處有期徒刑陸月│
│  │下午3 │成功路│書誤載│匙一支 (未扣案)，竊取陳 │，減為有期徒刑月│
│  │、4時 │40巷口│為陳達│惠君所有之車號KGQ(起訴書│。                │
│  │許    │處    │成)   │誤載為KGO)─663號重型機 │丙○○共同竊盜，累│
│  │      │      │      │車一部得手。            │犯，處有期徒刑伍月│
│  │      │      │      │                        │，減為有期徒刑貳月│
│  │      │      │      │                        │又拾伍日。        │
├─┼───┼───┼───┼────────────┼─────────┤
│二│96年3 │彰化市│庚○○│由己○○騎乘車號KGQ─663│己○○共同意圖為自│
│  │月22日│永安街│      │號機車，丙○○騎駛己○○│己不法之所有，搶奪│
│  │下午7 │39之1 │      │不知情之弟弟所有之車號YG│他人之動產，累犯，│
│  │時10分│號前  │      │Z─593號機車跟隨在後接應│處有期徒刑拾月，減│
│  │許    │      │      │，由己○○乘庚○○不備之│為有期徒刑伍月。  │
│  │      │      │      │際，徒手搶奪庚○○所有之│丙○○共同意圖為自│
│  │      │      │      │左手中皮包1只【內有09371│己不法之所有，搶奪│
│  │      │      │      │1277 5號門號卡之諾基亞廠│他人之動產，累犯，│
│  │      │      │      │牌行動電話1支 (價值約1千│處有期徒刑捌月，減│
│  │      │      │      │餘元)、現金2千元、國泰銀│為有期徒刑肆月。  │
│  │      │      │      │行提款卡2張、身分證、健 │                  │
│  │      │      │      │保卡各1張等物。】       │                  │
├─┼───┼───┼───┼────────────┼─────────┤
│三│96年3 │彰化縣│丁○○│由丙○○在旁把風，己○○│己○○共同竊盜，累│
│  │月23日│二林鎮│      │以如附表編號一所示之鑰匙│犯，處有期徒刑陸月│
│  │下午4 │大城路│      │1支，竊取丁○○所有之車 │，減為有期徒刑月│
│  │時許  │宋志懿│      │號JSR－769號重型機車一部│。                │
│  │      │醫院前│      │及掛在上開機車上之安全帽│丙○○共同竊盜，累│
│  │      │      │      │1頂。                   │犯，處有期徒刑伍月│
│  │      │      │      │                        │，減為有期徒刑貳月│
│  │      │      │      │                        │又拾伍日。        │
├─┼───┼───┼───┼────────────┼─────────┤
│四│96年3 │彰化縣│乙○○│由己○○騎乘車號JSR－769│己○○共同意圖為自│
│  │月23日│二林鎮│      │(起訴書誤載為KGQ─663)號│己不法之所有，搶奪│
│  │下午6 │見興路│      │機車，丙○○騎駛己○○不│他人之動產，累犯，│
│  │時45分│83號Ｅ│      │知情之弟弟所有之車號YGZ │處有期徒刑拾月，減│
│  │許    │飾代服│      │─593號機車跟隨在後接應 │為有期徒刑伍月。  │
│  │      │飾店前│      │，由己○○乘乙○○不備之│丙○○共同意圖為自│
│  │      │      │      │際，徒手搶奪乙○○所有之│己不法之所有，搶奪│
│  │      │      │      │揹帶式皮包1只【內有09890│他人之動產，累犯，│
│  │      │      │      │38735號門號卡之諾基亞廠 │處有期徒刑捌月，減│
│  │      │      │      │牌行動電話1支、現金4百元│為有期徒刑肆月。  │
│  │      │      │      │、駕照、健保卡、金融卡及│                  │
│  │      │      │      │現金卡3張等物。】       │                  │
├─┼───┼───┼───┼────────────┼─────────┤
│五│96年3 │彰化縣│甲○○│己○○獨自一人以如附表編│己○○竊盜，累犯，│
│  │月22( │員林鎮│(起訴 │號一所示之鑰匙一支竊取王│處有期徒刑陸月，減│
│  │起訴書│林森路│書誤載│豐信所有之車號KPM─247號│為有期徒刑月。  │
│  │誤載  │員林國│為江美│重型機車一部得手。      │                  │
│  │21)日 │宅屬開│娥)   │                        │                  │
│  │上午某│放空間│      │                        │                  │
│  │時    │之中庭│      │                        │                  │
│  │      │處    │      │                        │                  │
├─┼───┼───┼───┼────────────┼─────────┤
│六│96年5 │彰化縣│蕭林素│己○○獨自一人於營業時間│己○○意圖為自己不│
│  │月4日 │二水鄉│珠    │進入左揭理髮廳內，乘蕭林│法之所有，搶奪他人│
│  │下午4 │南通路│      │素珠正在幫人理髮而不備之│之動產，累犯，處有│
│  │時許  │2段401│      │際，徒手搶奪辛○○○所有│期徒刑壹年。      │
│  │      │號理髮│      │掛在脖子上之金項鍊一條得│                  │
│  │      │廳內  │      │逞。                    │                  │
└─┴───┴───┴───┴────────────┴─────────┘
